---
title: "Ch2.6 OCE of Kelley "
author: Taeyoon Song
date: February 24, 2020
output: 
  github_document:
    pandoc_args: --webtex
---

```{r setup, include=FALSE}
knitr::opts_chunk$set(echo = TRUE)
library(oce)
```

## GitHub Documents

This is an R Markdown format used for publishing markdown documents to GitHub. When you click the **Knit** button all R code chunks are run and a markdown file (.md) suitable for publishing to GitHub is generated.

## 2.6.1 sorting

sort()는 정열된 벡터를 반환, 반면 order()는 데이터의 인덱스를 정열될 순서로 나열:

```{r}
data(oceans, package="ocedata")
oceansOrdered <- oceans[order(oceans$AvgDepth),] # 컬럼기준 매트릭스 정열
oceans$rankByAvgDepth <- order(order(oceans$AvgDepth, decreasing = TRUE)) # Ranking 반환
```

## 2.6.2 해찾기

일변량 함수의 해는 `uniroot()`로 찾을 수 있음:
다항식 $a_1 + a_2x + a_3x^2$ 의 해찾기
```{r}
polyroot(c(-1, 0, 1))
```

## 2.6.3 적분
함수의 적분은 `integrate()`
$$\int_0^\pi \sin\theta\,d\theta$$
```{r}
integrate(sin, 0, pi)
woa <- function(x, a=1)
  8 * a^3 / (x^2 + 4*a^2)
integrate(woa, -Inf, Inf)

# Ex. 2.39
a <- 2
b <- 1
integrate(function(t)
  4*a*sqrt(1-(a^2-b^2)/a^2*sin(t)^2), 0, pi/2)
```

## 2.6.4 Piecewise Linear Interpolation
```{r}
data(ctd, package="oce")
p <- ctd[["pressure"]]
S <- ctd[["salinity"]]
Sinterp <- approx(p, S, seq(0, max(p), 0.5))$y
Sinterp
```


$$\epsilon = 15 \nu \int_0^\infty k^2 \phi \,dk$$

```{r}
data(turbulence, package="ocedata")
k <- turbulence$k
phi <- turbulence$phi
plot(k, k^2*phi, pch=20, ylim=c(0, 0.41),
     xlab=expression(k), ylab=expression(k^2*phi))
lfcn <- approxfun(k, k^2 * phi)
kk <- seq(min(k), max(k), length.out=100)
lines(kk, lfcn(kk))
I <- integrate(lfcn, min(k), max(k))
nu <- 1e4 * swViscosity(35, 10) / swRho(35, 10, 10, eos="unesco")
15 * nu * I$value

```

## 2.6.6 Two-Dimentsional Interpolation

직사각형 그리드 상에 내삽하는 2차원 케이스는 `fields` 패키지의 `interp.surface()`로 다룬다.
(2차원 맵에서 수심의 결측치 또는 내삽를 구할 때; 수학에서 *이중선 보간*은 직선 2D 그리드에서 두 변수의 함수를 보간하기위한 선형 보간의 확장입니다. 쌍방향 보간은 먼저 한 방향으로 선형 보간을 사용하여 수행 한 다음 다른 방향으로 다시 수행합니다.)
$z=z(x, y)$ local bilinear interpolation
$$(1-x^\prime)(1-y^\prime)z_{00} + 91-x^\prime)\,y^\prime \,z_{01} + x^\prime(1-y^\prime)\,z_{10} + x^\prime y^\prime z_{11}$$
$$\epsilon = 15 \nu \int_0^\infty k^2 \phi \,dk$$
### Ex. 2.40
경로를 따라 수심 H가 어떻게 변하는지를 지도로 그려라.
```{r}
library(fields)
library(ocedata)
data(gs, package="ocedata")
lon <- rev(gs$longitude)
lat <- rev(apply(gs$latitude, 1, mean))
data(coastlineWorldMedium, package="ocedata")
par(mfrow=c(1,2), mar=c(3,3,1,1))
mapPlot(coastlineWorldMedium, proj="+proj=lcc +lon_0=-65 +ellps=WGS84", grid=c(5,5),
        longitudelim=c(280, 310),
        latitudelim=c(35, 50))
data(topoWorld, package = "oce")
z <- topoWorld[["z"]]
x <- topoWorld[["longitude"]]
y <- topoWorld[["latitude"]]
mapContour(x, y, z, levels=seq(-6000, -1000, 1000), col="gray")
mapLines(lon, lat, type="o", pch=20)
mapPoints(-(63+45/60), 40+56/60, pch=2)
H <- -0.001*interp.surface(list(x=x, y=y, z=z), cbind(lon, lat))
distance <- geodDist(lon, lat, lon[1], lat[1])
plot(distance, H, xlab="Distance [km]", ylab="Depth [km]", ylim=c(max(H), 0), type="o", pch=20)
```

## 2.6.6 Locally Weighted Polynomial Fitting(지역 가중 다항식 적합)
R에서는 *lowess()*, *loess()*가 있음; *loess*가 최신임 span 인자로 스무딩 조절
```{r}
data(papa, package="ocedata")
day <- as.numeric(papa$t - papa$t[1]) / 86400
salinity <- papa$salinity[, 1]
plot(day, salinity, ylab="Salinity", col="gray")
l <- loess(salinity ~ day)
lines(day, predict(l))
ll <- loess(salinity ~ day, span=0.25)
lines(day, predict(ll), lty="dashed")
legend("topright", lty=1:2, legend=c("span=0.75", "span=0.25"))
```

## 2.6.7 Interpolating and Smoothing Splines
R에서는 보간 스플린으로 *spline()*, *splinefun()* 함수를, 스무딩 스플린으로 *smooth.spline()*; 이 함수들은 지저분한 (noisy)한 해양데이터에 유용함; 예를 들어 스무딩 스플린 함수는 turbulence data에 적합함 
```{r}
data(turbulence, package="ocedata")
k <- turbulence$k
kk <- seq(min(k), max(k), length.out = 100)
phi <- turbulence$phi
s <- smooth.spline(k, k^2*phi) # 함수식 생성
spred <- predict(s, kk)
plot(k, k^2*phi, pch=20, ylim=c(0, 0.41), 
     xlab=expression(k), ylab=expression(k^2*phi))
lines(spred$x, spred$y, lty="dotted")

```

Ex. 2.41 turbulence data에 대한 보간 및 스무딩 스필린의 예측을 비교하라
보간 스플린은 때때로 wiggle 현상이 발새함; 스무딩 스플린된 곡선이 해석적 특징을 잘 보여줌; 필요한 경우 df(1-2의 값; 자유도: smoothing parameter)를 변경해줄 필요가 있음
```{r}
data(turbulence, package="ocedata")
k <- turbulence$k
phi <- turbulence$phi
y <- k^2 * phi
par(mfrow=c(1,2))
plot(k, y, ylab=expression(k^2*phi), ylim=c(0, 0.40),
     type="n")                                      # type "n": for no plotting
rug(k, side=1, ticksize=0.06, lwd=1)
n <- 200
lines(spline(k, y, n=n))          # spline 함수: cubic or Hemite spling
plot(k, y, ylab="", ylim=c(0, 0.40), pch=20)
lines(predict(smooth.spline(k, y, df=7), seq(0, 35, length.out=n)))  # smooth.spline
```

Ex 2.42 스무딩 스필린의 예측을 반화하는 함수를 생성하고 $\epsilon$ (rate of viscous dissipation of turbulent kinetic energy per unit mass)
```{r}
s <- smooth.spline(k, k^2 * phi)       # smooth.spline으로 보간 및 스무딩을 시행하고
f <- function(x) predict(s, x)$y       # 예측하는 함수를 생성하여 
15* nu * integrate(f, min(k), max(k))$value  # rate of viscuous dissipation 구하기; nu값은 2.6.4 참조할 것

```

## 2.6.8 Cluster Analysis
군집분석은 그룹들간의 유사성에 기반한 서브셋으로 나누는데 사용; 인기있는 k means 클러스터 분석에서 유사정도는 속성공간에서의 유클리디안 거리, 즉
$$\sum_{i=1}^{n}(x_i-\hat{x}_i)^2$$
where $x_1 \cdots x_n$ 과 $\hat{x}_1 \cdots \hat{x}_n$ 은 n차원 속성공간에서 2개 포인트의 좌표값

속성의 단위를 무차원 형식으로 표현하면
$$\sum_{i=}^{n} \frac{(x_i - \hat{x}_i)^2}{L_i^2}$$
```{r}
data(papa, package="ocedata")
S <- as.vector(papa$salinity)
Temp <- as.vector(papa$temperature)
p <- rep(swPressure(-papa$z), each=dim(papa$salinity)[1])
ctd <- as.ctd(S, Temp, p, longitude=-145, latitude=50)
plotTS(ctd, pch=20, cex=1/2, eos="unesco")

plotTSCluster <- function(ctd, k=4)
{
  theta <- swTheta(ctd)
  Stheta <- scale(cbind(S, theta), TRUE, TRUE)
  cl <- kmeans(Stheta, k, nstart = 30)
  plotTS(ctd, col="darkgray", pch=20, cex=0.5, eos="unesco")
  which <- cl$cluster
  for (i in 1:k){
    x <- S[which==i]
    y <- theta[which==i]
    hull <- chull(x, y) # chull() computes complex hulls (블록포)
    hull <- c(hull, hull[1])
    lines(x[hull], y[hull])
  }
}

set.seed(268)
plotTSCluster(ctd, 2)
plotTSCluster(ctd, 4)
```

## 2.6.9 Fast Fourier Transforms
*fft()* 함수는 전방 및 후방 fast Fourier transforms(FFT)를 제공하는데, *Convolve()*, *spectrum()* 함수를 이용함
```{r}
fftn <- function(z, inverse=FALSE)
  fft(z, inverse) / sqrt(length(z))   # normalization
library(testthat)
x <- rnorm(100)
X <- fftn(x)
xx <- fftn(X, TRUE)
expect_equal(sum(x^2), sum(Mod(X)^2))
expect_equal(x+0i, fftn(fftn(x), inverse=TRUE))
plot(x, type="h")
plot(xx, type="h")             
```

Note that the `echo = FALSE` parameter was added to the code chunk to prevent printing of the R code that generated the plot.
