---
title: "rsoi 패키지를 활용한 R에서 남방진동지수 데이터 접근하기"
output: html_notebook
references:
- id: Albers2020a
  title: Rsoi:Import Various Northern and Southern Hemisphere Climate Indices
  author:
  - family: Albers
    given: Sam
  URL: 'https://CRAN.R-project.org/package=rsoi'
  issued:
    year: 2020
- id: Wickham2016a
  title: Ggplot2:Elegant Graphics for Data Analysis
  author:
  - family: Wickham
    given: Hadley
  URL: 'http://ggplot2.org.'
  publisher: Springer-Verlag New York
  type: book
  issued:
    year: 2016
- id: Wickham2017a
  title: Tidyverse:Easily Install and Load the ’Tidyverse’
  author:
  - family: Wickham
    given: Hadley
  URL: 'https://CRAN.R-project.org/package=tidyverse'
  issued:
    year: 2017
- id: Wickham2018a
  title: Dplyr:A Grammar of Data Manipulation
  author:
  - family: Wickham
    given: Hadley
  - family: François
    given: Romain
  - family: Henry
    given: Lionel
  - family: Müller
    given: Kirill   
  URL: 'https://CRAN.R-project.org/package=dplyr'
  issued:
    year: 2018
---



[Masumbuko Semba의 개인블로그](https://semba-blog.netlify.app/01/13/2020/access-southern-oscillation-index-data-with-rsoi-package-in-r/)의 포스트를 번역하였음

## 들어가며
남봉진동지수(SOI)는 호주의 *Tahiti*와 *Darwin* 사이의 정규화된 대기압 편차로 정의된다. 이 지수는 엘리뇨(El Niño)와 라니냐(La Niña) 동안에 열대 태평양의 서부와 동부사이에서 발생하는 대규모의 대기압 변동값이다. 일반적으로 SOI의 스무드(Smoothed) 시계열은 열대 태평양 동부해역에 걸쳐 해수온도의 변동과 매우 잘 일치한다.

SOI의 음의 구간은 타이티에서의 below-normal 대기압과 Darwin에서의 above-normal 대기압을 의미한다. SOI의 음(양)의 값 시기는 엘리뇨(라니냐) 에피소드 시기에 동부 열대태평양에서 비정상적으로 더운(차가운) 해수와 일치한다. SOI 계산방법은 Climate Prediction Center SOI 페이지에서 확인할 수 있다.

@Albers2020a 가 개발한 `rsoi` 패키지는 여러가지의 북반구와 남반구의 기후지수에 접근할수 있는 툴을 제공한다. 대표적인 지수로는 
- Southern Oscillation Index
- Oceanic Nino Index
- North Pacific Gyre Oscillation
- North Atlantic Oscillation
- Arctic Oscillation
- Antarctic Oscillation
- Multivariate ENSO Index Version 2

이 포스트에서는 패키지를 설치하고 데이터를 다운로드하여 시각화는 방법을 설명한다. `rsoi`패키지는 'Comprehensive R Archive Network (CRAN)'에서 이용할 수 있으며 아래와 같이 청크(chunk)로 설치할 수 있다.

```{r}
#install.packages("rsoi")

```

패키지를 설치한 후 함수들에 접근하기 위해 세션으로 패키지를 불러와야 한다. 먼저 library 함수를 이용하여 세션으로 패키지를 불러오고, 데이터 조작과 플롯팅을 하기 위한 툴로 `tidyverse`[@Wickham2017a]을 불러온다.
```{r}
library(rsoi)
library(tidyverse)
```

rsoi의 장점은 지수들을 다운로드하는 모든 함수가 download_ 다음에 특정한 지수명들로 시작한다는 것이다. 예를 들어, 함수 download_soi는 남방진동지수 데이터에 접근하고 다운로드 하는데 사용된다. 
다운로드된 SOI 데이터는 데이터프레임 형식이고 `str`함수나 dplyr 패키지[@Wickham2018a]의 `glimpse`함수로 데이터셋의 내부구조를 살펴볼 수 있다. 표 1.은 다운로드한 남방지수값을 간단하게 보여준다. 
```{r}
soi = download_soi()
soi
```

데이터를 얻게된 후에는 SOI 값을 음(양)의 시기로 구분하여 시각화할 수 있다. 이는 엘리뇨(라니냐) 에피소드 시기에 동부 열대 태평양의 비이상적인 고수온(저수온)과 일치한다. 그림 1은 *ggplot2*패키지[@Wickham2016a]로 SOI의 진동을 플롯팅한 것을 보여준다. 

```{r}
soi.status = soi %>% mutate(status = if_else(SOI >= 0, "positive", "negative"))

soi.plot = ggplot(data = soi.status, aes(x = Date, y = SOI, fill = status))+
  geom_col()+
  # ggsci::scale_fill_d3() +
  scale_fill_manual(values = c("red", "blue")) +
  cowplot::theme_minimal_grid()+
  labs(x = "", y = "SOI Index") +
  scale_y_continuous(breaks = seq(-3,3,1)) +
  # scale_x_date(date_breaks = "10 years", date_labels = "%Y")+
  theme(legend.position = "none", panel.grid = element_line(linetype = "dotted"))

soi.plot %>% plotly::ggplotly()
```
그림1. 남방진동(SOI). 플롯 상에 마우스를 놓으면 윈도우가 나타나서 플롯을 인터랙티브하게 조작할 수 있음

```{r}
ao = download_ao()
ao
```

```{r}
ao.status = ao %>% mutate(status = if_else(AO >= 0, "positive", "negative"))

ao.plot = ggplot(data = ao.status, aes(x = Date, y = AO, fill = status))+
  geom_col()+
  # ggsci::scale_fill_d3() +
  scale_fill_manual(values = c("red", "blue")) +
  cowplot::theme_minimal_grid()+
  labs(x = "", y = "AO Index") +
  scale_y_continuous(breaks = seq(-3,3,1)) +
  # scale_x_date(date_breaks = "10 years", date_labels = "%Y")+
  theme(legend.position = "none", panel.grid = element_line(linetype = "dotted"))

ao.plot %>% plotly::ggplotly()
```

### Summary
우리는 `rsoi`를 이용하여 R에서 SOI 데이터에 접근하고 `ggplot2` 패키지로 시각화하는 방법을 살펴보았다. 이러한 데이터를 수집하는 유일한 인덱스는 아님에 주의하자. `roi` 패키지는 다른 인텍스들을 다운로드하는 보다 많은 함수를 제공한다. 따라서 이 포스트에서 설명한 방법과 유사한 방식으로 보다 많은 다른 인텍스를 탐색하고 수집할 수 있다.

# References

